【裁判字號】    88,訴,2382
【裁判日期】    890124
【裁判案由】    給付貨款
【裁判全文】
臺灣高雄地方法院民事判決  八十八年度訴字第二三八二號
    原      告  來實鋼品股份有限公司
    法定代理人  乙○○
    訴訟代理人  凌有成  律師
    被      告  華慈興業股份有限公司
    法定代理人  甲○○
                華磁營造工程有限公司
    法定代理人  甲○○
    右二人共同
    訴訟代理人  郭清寶  律師          住高市○○區○○路二九號九樓之二Ｂ１
右當事人間給付貨款事件，本院判決如左：
    主    文
被告華慈興業股份有限公司應給付原告貳佰柒拾陸萬陸仟柒佰玖拾參元及自如附表一
所載各項金額之利息起算日起至清償日止，按每日萬分之五計算之利息。
被告華磁營造工程有限公司應給付原告參拾肆萬壹仟玖佰陸拾捌元及自如附表二所載
各項金額之利息起算日起至清償日止，按每日萬分之五計算之利息。
原告以新台幣玖拾參萬元為被告華慈興業股份有限公司供擔保後，本判決第壹項得假
執行，但被告華慈興業股份有限公司以新台幣貳佰柒拾陸萬陸仟柒佰玖拾參元供擔保
後，得免假執行。
原告以新台幣壹拾貳萬元為被告華磁營造工程有限公司供擔保後，本判決第貳項得假
執行，但被告華磁營造工程有限公司以新台幣參拾肆萬壹仟玖佰陸拾捌元供擔保後，
得免假執行。
訴訟費用由被告華慈興業股份有限公司負擔百分之八十八、被告華磁營造工程有限公
司負擔百分之十二。
    事    實
甲、原告方面：
一、聲明：
（一）被告華慈興股份有限公司應給付原告新台幣貳佰柒拾陸萬陸仟柒佰玖拾元及
      如附表一所載各金額自如附表一所載各該利息起算日起均至清償日止按每日萬
      分之五計算之利息。
（二）被告華磁營造工程有限公司應給付原告新台幣拾肆萬壹仟玖佰陸拾捌元及如
      附表二所載各金額自如附表二所載各該利息起算日起均至清償日止按每日萬分
      之五計算之利息。
（三）本件原告願就上開二項分別提供擔保請准宣告假執行。
（四）訴訟費用由被告等比例負擔。
二、陳述：
（一）被告華慈興股份有限公司（以下簡稱華慈公司）及被告華磁營造工程有限公司
      （以下簡稱華磁公司）均為原告之經銷商，訂有經銷商契約各一件（以下簡稱
      系爭經銷契約）。
（二）系爭經銷契約第二十三條雖均載明：「自來實簽發發票之日起四十五天內經銷
      商須全額付清貸款」，惟原告事後同意被告華慈公司之付款日期延至原告發票
      簽發日後第七十天。又系爭經銷契約第二十四條均載明：「到期未付之款項，
      每逾期一日加計０．０五％之利息」（按日息０．０五％即日息萬分之五，換
      算為年息百分之一八．二五，不逾民法二０五條之限制）。
（三）被告華慈公司積欠原告鋁鋅鋼板及配件等貨款，累計新台幣（下同）二百七十
      六萬六千七百九十三元，經原告簽發發票一十五件，掛號寄送該被告，詎被告
      華慈公司迄未給付，該被告自應給付所欠貨款及依約定自到期日（即發票日期
      加七十日）之翌日起，按每日萬分之五計算之利息（詳如附表三所示）。
（四）被告華磁公司積欠原告鋁鋅鋼板及配件等貨款，累計三十四萬一千九百六十八
      元，經原告開發發票四件掛號寄送該被告，詎被告華磁公司迄未給付，被告華
      磁公司應給付所欠貨款及依約定自到期日（即發票日期加四十五日）之翌日起
      按每日萬分之五計算之利息（詳如附表四所載）。
（五）關於假執行，原告願就二被告分別提供相當金額之擔保，以代釋明。
三、證據：提出經銷商契約書影本二件、統一發票影本十九件、訂貨單影本三十二件
    。
乙、被告方面：
一、聲明：
（一）原告之訴駁回。
（二）如受不利之判決願供擔保請准宣告免為假執行。
（三）訴訟費用由原告負擔。
二、陳述：
（一）被告為原告鋼板商品之經銷商，唯就原告所請款之部份，被告必須說明如后，
      而免事實被曲解：
  １、原告之部份商品於市場上有其獨佔性地位，如果被告標得工程時，大皆均採用
      原告之產品進行施工，基此，被告與原告乃有經銷商之關係。
  ２、查本件糾紛，必須與原告與亞太隆刪鋼鐵（股）公司（或隆成發鐵工廠（股）
      公司）之事件，併為說明（參  鈞院八十八年訴字第二一八０號）。原告承攬
      隆成發鐵工廠（股）公司之「廠房烤漆鋼板換修工程」，之後就將此工程轉包
      予被告公司，而被告亦依約將該工程完成，現今原告乃向訴外人即業主隆成發
      鐵工廠（股）公司及亞太隆剛鋼鐵（股）公司訴請給付工程款，而被告華慈公
      司亦於該案參加訴訟，今原告又另行起訴請求被告給付經銷款，有失誠信。
  ３、由於被告同時為原告之經銷商以及隆成發鐵工廠之「廠房烤漆板換修工程之下
      包商，所以原被告間就事件之經銷款及工程款於原告於被告簽訂正式之承攬契
      約（八十七年三月十八日）之前一日就款項之支給付，已簽有折讓價申請書，
      其內載為，「此工程為轉包工程，完工後一次付清，三十天期票，而付款條件
      七十天期票，並由Frank簽字」，亦即是：當被告完成「廠房烤漆板換修工程
      」時，原告須支付三十日期付款之支票（此為工程款），而被告必須支付七十
      日期之票款（此為經銷款），此一原告公司要求經銷商依慣例所寫之折讓價申
      請書，乃由原告之經理林福與（Frank)所簽（請傳訊之）。該文內被告給付經
      銷款之條件為「完工後給付」，準此，必須「廠房烤漆板換修工程」完工後，
      原告必須支付工程款，而被告亦方有給經銷款之義務。
  ４、經查，原告隆成發鐵工廠之  鈞院八十八年訴字第一一八０號案件，仍在確認
      究竟是否完工，但原告及參加人（即本件被華慈公司）均認為已完工，是原告
      應給付工程款給被告，而被告依被證三之約定再給付原告經銷款。
  ５、是被告主張同時履行抗辯，或為抵銷之抗辯。
（二）就原告應給付被告之工程款，總計四百十五萬二千七百八十一元，而被告應給
      付原告之經銷帳款為三百五十九萬一千七百六十三元，是原告仍須給付五十六
      萬一千０十八元，又原告尚積欠被告違約金罰款總計抵銷後，仍須支付被告一
      百零七萬二千八百六十八元。
（三）再者依原告發函給隆成發鐵工廠之存證信函，亦強調下包商之被告已「限期內
      完成」，是倘本件已完工，則原告亦應給付工程款於被告，同時被告自應給付
      經銷貨款。又倘本件工程未完工，則被告亦無給付經銷貨款之義務。
（四）原告與隆成發鐵工廠之訟爭中，被告亦獲悉隆成發鐵工廠之「工程檢修項目」
      中，就被告施作之部份，均表明已完工，但另為扣款之主張。基此，則被告亦
      得向原告請求轉包之工程款。
（五）依系爭經銷契約第八條第八－２之約定：「．．．交貨地點為來實公司之工廠
      或指定之工廠，若交貨地點為工地，則經銷商需使用來實指定之貨運公司」。
      其次同契約第二三條之約定：「自來實簽發發票日起四十五天內經銷商須全額
      付清貨款，遠期支票亦可接受，但其兌現日期不得遲於應付款日期。．．．」
      第二四條：「．．．。距來實所開立之發票日超過六十天仍未付清貨款者，來
      實將中止其後續出貨。」，今觀原告所提出之發票十九件以及附表三、附表四
      之明細，可以發現發票日八十七年三月三十日為第一張發票日，八十七年十二
      月十五日為最後一張發票日，期間原告仍不斷地出貨予被告，是自原告之行為
      而觀，並無前揭付款條件履行之執行或發動，顯見，本件經銷款項乃與原被告
      間之工程承攬之契約工程款有密切之連繫關係。
（六）再依據被告提出之原告予隆成發公司間之「廠房烤漆鋼板換修工程」之工程承
      攬契約書、二造就上開工程所簽訂之轉包契約書（承攬合約）及折讓價申請書
      ，原告之經理林福興及總經理乙○○已經簽認：「此工程為轉包工程，完工後
      一次付清三十天期票，付款條件為七十天。Frank」準此，被告主張原告有先
      為給付工程款之義務，退步言，就經銷款與工程款間亦有同時履行抗辯關係。
（七）原告之經銷款請求權，尚未成就：
  １、上開折讓價申請書內容記載為：
      「工程名稱亞太隆剛公司廠房換工程，建議折讓價：一三０元。
      付款條件：完工後給付行銷部經理簽核：此工程為轉包工程，ＴＤ、０．四七
      、ＴＲＷ、130元/㎡完工後一次付清三十天期票，付款條件七十天、FRANK。
      總經理簽核：「英文字」、一九九八年三月十七日。
      REMARKS : SP970217」２、按該折讓價申請書，乃當原告之經銷商如被告華慈
      興業股份有限公司欲承攬原告之工程，且同時購買原告之鋼材施工時，需向原
      告提出折讓價申請書，並經原告公司簽核。而本件亞太隆剛之工程，原來之經
      銷價每平方米為一四０元，但因此工程利潤低加上工程浩材數量大，所以，以
      每平米一三０元折讓成立（民國八十七年三月十七日）並於八十七年三月十八
      日簽立承攬合約。此可參考二造就上開工程所簽訂之轉包契約書即（Agreemen
      t As Sub-contract.次承攬契約書）關於付款期限之記載：「本公司於收到業
      主（即隆成發鐵工廠股份有限公司）估驗款後一週內，支付華慈公司（三十天
      期票）」，與上開折讓價申請書之「完工後一次付清三十天期票」之記載相符
      。
  ３、再觀，本事件之紛爭起因為亞太剛鋼鐵（股）公司或隆成發鐵工廠（股）公司
      拒絕支付完工後之工程款予原告來實公司之事件所引起，原告來實公司對隆成
      發公司及亞太隆剛公司請求給付四百五十萬三千四百九十二元，聲明已經完工
      （亦即被告華慈公司以次承攬人角色已經完成工程）並通知被告參加原告來實
      公司，就  鈞院八十七年訴字第二一八０號（琢股）為參加訴訟。
  ４、該案件進行中，整修工程中，仍有爭議部份為「鍛鋼廠南北兩側牆面」之整修
      ，為此，經協商由被告繼續完成，是被告乃傳真通知原告來實公司，被告仍願
      就同意不施工之部份進行完成，而業主亞太隆剛公司乃立即通知原告來實公司
      進場施工，原告來實公司乃於八十八年十月二十一日通知被告進場施工「鍛鋼
      廠南北兩側之牆面」，被告亦就該部份完工。
  ５、而此部份之鋼材亦是原告出貨，且載明特別價編號為SP970217號，此與上開折
      讓價申請書系同一編號，是依原告公司之文件，更足以證實，本件原告之請求
      經銷款之條件，必須先支付被告亞太隆剛之整修工程之工程款後（三十天之期
      票），被告方有給付原告經銷款之義務（七十天之期票），準此，本件原告之
      請求權欠缺權利之基礎。
  ６、再者，如果被告未繳經銷款，則原告得終止出貨，系爭經銷契約書第二十四條
      均載有明文。則既然被告前揭經銷款未付，為何原告仍願繼續就亞太隆剛案之
      廠房整修部份繼續出貨？依禁反言及誠信原則，均是以說明本件經銷款之款項
      ，乃必須原告支付被告工程款後，被告方有給付義務，是本件原告之請求權既
      附有停止條件，於條件未成就前，原告之請求權尚未發生。
  ７、再者，觀上開次承攬契約書（即轉包契約書）第二頁載明：「＊本工程總價為
      四００萬元簽訂＊本工程由華慈以三八０萬元總價承攬」（不包括追加之部份
      ，此部份亞太隆公司另與原告有立約），則被告之角色已雖為次承攬人，但如
      同原告亞太隆剛公司之債務履行輔助人角色，因此，須支付被告工程款，被告
      再支付經銷鋼材款，自屬合理之市場交易習慣。
  ８、原告於  鈞院八十七年訴字第二一八０號給工程款一案，曾告知本案被告華慈
      公司參加訴訟，且原告於該案提出之起訴狀、準備書狀中，已表明本案被告華
      慈公司之施工工程已完工，該案被告可辦理驗收程序，足見原告確有給付該案
      工程款予被告華慈公司之義務，被告並得以該案中原告應給付被告之工程款與
      被告應給付原告之經銷款抵銷。
三、證據：提出原告與隆乘發公司間之合約書影本、原告予被告華慈公司間之合約書
    影本、八十七年三月十六日，原告編號ＳＰ九七０二一七號之折讓價申請書影本
    各一件、存證信函影本二件、鍛鋼廠整修工程檢修項目檢核表影本一件、傳真函
    影本、傳真信影本、八十八年十月二十八日出貨訂貨單影本、被告完成後與業主
    隆乘發公司之驗收文件影本、原告之告知訴訟狀影本、原告另案之起訴狀影本、
    原告另案之準備書狀影本等各一件、原告另案之準備書狀影本二件、原告發票號
    碼ＳＭ00000000號必須折讓一九一０一元之相關資料影本各一件。
丙、本院依被告聲請，訊問證人林福興。
    理    由
一、原告起訴主張：被告華慈公司、華磁公司為原告之經銷商，二造均訂有經銷商契
    約，並於契約書第二十三條約定：「自來實簽發發票之日起四十五天內經銷商需
    全額付清貨款」及於第二十四條約定：「到期未付之款項，每逾期一日加計百分
    之零點零五之利息（即日息萬分之五）。原告事後同意華慈公司之付款期限，延
    長至發票簽後日後七十天。詎被告華慈公司積欠原告如附表三所示鋁鋅鋼板及配
    件等貨款，累計為二百七十六萬六千七百九十三元；另被告華磁公司積欠原告如
    附表四所示鋁鋅鋼板及配件等貨款，累計為三十四萬一千九百六十八元，原告分
    別簽發如附表三、四所載發票各十五件、四件，分別寄送被告華慈公司、華磁公
    司後，迄今均未獲付款，爰依買賣契約之法律關係，請求被告華慈公司給付原告
    二百七十六萬六千七百九十三及自如附表一所載各項金額之利息起算日起至清償
    日止，按每日萬分之五計算之利息；另被告華磁公司應給付原告三十四萬一千九
    百六十八元及自如附表二所載各項金額之利息起算日起至清償日止，按每日萬分
    之五計算之利息。
二、被告則以：被告華慈公司、華磁公司雖為原告之經銷商，然因原告另外承攬訴外
    人隆成發鐵工廠公司之「廠房烤漆鋼板換修工程」，並將之轉包於被告華慈公司
    ，故二造就本件之經銷款及工程款，原告與被告華慈公司於八十七年三月十八日
    ，簽訂正式之次承攬契約之前一日即八十七年三月十七日，已就款項之支付條件
    ，簽有折讓價申請書，內載：「此工程為轉包工程，完工後一次付清，三十天期
    票，而付款條件七十天期票，並由ｆｒａｎｋ簽字」，故於被告華慈公司完成上
    開工程時，原告需支付三十日期付款之支票（此為工程款），而被告華慈公司必
    須支付七十日期支票款（此為經銷款），故必須上開工程完工，由原告給付工程
    款後，被告始有給付經銷款之義務，故本件經銷款之給付期限尚未屆至，被告無
    給付本件經銷款之義務。又原告應給付被告之工程款為四百十五萬二七千百八十
    一元，而被告應給付原告之經銷款為三百五十九萬一千七百六十三元，二相抵銷
    後，原告尚應給付被告五十六萬一千零十八元，又原告尚積欠被告違約罰款之金
    額總計抵銷後，仍需支付被告一百零七萬二千八百六十八元等語置辯。
三、本件爭執要旨在於系爭經銷商合約第二十三條、第二十四條所約定之付款條件，
    是否已經二造合意變更為，於被告華慈公司向原告承包之廠房烤漆鋼板換修工程
    完工後，由原告簽發三十天期票之工程款予被告，被告則簽發七十日期票之本件
    經銷款予原告。
四、經查：
（一）被告華磁公司部分：
１、原告主張：被告華磁公司與原告間，定有系爭經銷契約書，依該契約書第二十三
    條及第二十四條之約定，被告華磁公司應於原告簽發發票之日起四十五日內，給
    付貨款，如到期未付，每逾期一日，每日加計萬分之五之利息。被告華磁公司積
    欠原告如附表四所載鋁鋅鋼板及配件等貨款，累計三十四萬一千九百六十八元，
    經原告簽發發票四件掛號寄送被告華磁公司，被告華磁公司迄未給付等事實，業
    據原告系爭經興契約書影本一件及發票四件為證，且為被告華磁公司所不爭執，
    足堪信為真實。
２、被告華磁公司雖以：華慈公司次承攬原告承攬訴外人隆成發鐵工廠股份有限公司
    之部分轉包工程時，原告同意於上開轉包工程完工後，原告需於工程完工後三十
    日內給付工程款，被告於七十日內給付系爭經銷款，而主張被告尚無給付系爭經
    銷款之義務，並同時主張以上開工程款與系爭經銷款抵銷及同時履行抗辯等語置
    辯，然查，華磁公司並非上開次承攬契約之工程承攬人，與原告間，別無工程款
    之給付問題，此有上開被告提出之次承攬契約書在卷可查，且依被告提出之八十
    七年三月十七日，編號ＳＰ九七０二一七號折讓價申請書，亦未載明原告同意被
    告華磁公司之系爭經銷款付款日期，延長至原告簽發發票日起，七十天內付款等
    語，足認被告華磁上開辯稱，與事實不符，不足採信。
３、按「買受對於出賣人，有交付約定價金即受領標的物之義務」，民法第三百六十
    七條定有明文。被告華磁公司積欠原告如附表二所示貨款及自利息起算日起至，
    至清償日止，按每日萬分之五計算之利息，已如前述，則原告依系爭經銷契約之
    買賣關係，請求被告給付上開貨款及約定利息，為有理由，應予准許。
（二）被告華慈公司部分：
１、原告主張：二造間訂有經銷契約，雙方於契約書第二十三條及第二十四條，約定
    付款條件為：「自來實簽發發票之日起四十五天內經銷商需全額付清貨款」、「
    到期未付之款項，每逾期一日加計百分之零點零五之利息（即日息萬分之五）」
    。原告事後同意被告華磁公司之付款期限，延長至原告簽發發票日起七十天內。
    被告華慈公司積欠原告如附表三所示鋁鋅鋼板及配件等貨款，累計為二百七十六
    萬六千七百九十三元，經原告寄發發票各十五件後，被告華慈公司迄今仍未給付
    等事實，業據原告提出經銷商合約影本一件、統一發票十五件、訂貨單影本三十
    二件等為證，經核內容相符，且為被告所不爭執，足堪信為真實。
五、被告華慈公司雖以前詞置辯，然查：
１、承辦上開折讓價申請書之原告員工林福興（即ｆｒａｎｋ）到庭證稱：「折讓價
    申請書原來是空白的，由申請廠商華慈寫上付款條件為完工後給富，單價一百三
    十元，並表明是有競標廠商（如建安），所以才來申請，因公司考慮工程工程會
    拖很久，付款期間會辯稱不確定，所以我批九十天，指華慈收到來時發票九十天
    付款，但總經理改為七十天，至於未何未書寫發票的字句，是因為公司向來都是
    以發票作為付款之起算點」等語，且上開折讓價申請書付款條件所載之「完工後
    給付」字句係由華慈公司所書寫之希望付款條件，被告總經理乙○○並未批上如
    擬、照准或其他同意本件經銷款付款條件，改為次承攬工程（即轉包工程）完工
    後給付之字句，此有上開折讓價申請書一紙在卷可查。
２、又原告與華慈公司間之上開次承攬契約書，關於工程款之付款條件，係載明：「
    本公司於收到業主估驗款後一週內，支付華慈公司」等語，並非載明「工程完工
    後給付」，故證人林福興證稱因工程完工之期限常不確定，為避免影響本件經銷
    款之給付隨工程完工期限之不確定而變為不確定，故未同意華慈公司提出之「完
    工後給付」之付款條件證言，堪予採信。被告辯稱本件經銷款之付款條件，原告
    同意於工程完工後給付云云，不足採信。
３、又查，被告華慈公司雖以得向原告請求之工程款為抵銷及同時履行之抗辯，然民
    法上抵銷權之行使，依同法第三百三十四條之規定，需二造互負之債務均已屆清
    償期，始淂以其債務與他方之債務互相抵銷，惟本案原告尚未收到業主即隆成發
    鐵工廠所交付上開工程之驗收款之事實，業據原告陳述在卷，原告因為未收取上
    開驗收款，已向隆成發公司提起給付之訴在案（本院八十七年訴字第二一八０號
    給付工程款），且為被告所不爭執，足認原告於收取上開驗收款之前，尚無給付
    被告華慈公司工程款之義務，被告雖辯稱上開工程款之付款條件為「工程完工後
    」，然此與轉包合約書上記載「收到業主估驗款後一週內」之付款條件明顯不同
    ，故被告主張抵銷抗辯即同時履行抗辯云云均不足採信。
六、按「買受對於出賣人，有交付約定價金即受領標的物之義務」，民法第三百六十
    七條定有明文。本件華慈公司之系爭經銷款，除附表三所示第一筆至第三筆之付
    款期間，依二造之約定，為原告簽發發票日期後七十天內為之，其餘各筆均為發
    票日期後四十天內為之，且被告華慈公司確有積欠如附表一所示貨款及約定利息
    。從而原告依系爭經銷契約，請求被告給付如附表一所示二百七十六萬六千七百
    九十三元及自利息起算日起，至清償日止，每日按萬分之五計算之利息，為有理
    由，應予准許。
七、二造均陳明願供擔保，以代釋明，請求宣告假執行及免假執行，核無不合，爰酌
    定相當金額，分別准許之。
八、二造其餘攻擊防禦方法，與本案判決結果不生影響，爰不一一論駁，併此敘明。
九、結論：原告之訴為有理由，依民事訴訟法第七十八條，判決如主文。
中      華      民      國    八十九    年      一      月    二十四    日
                              臺灣高雄地方法院民事第一庭
~B法      官  吳文婷
右為正本係照原本作成。
如不服本判決，應於送達後廿日內，向本院提出上訴狀並表明上訴理由，如於本判決
宣示後送達前提起上訴者，應於判決送達後十日內補提上訴理由書（須附繕本）。
中      華      民      國    八十九    年      一      月    二十六    日
~B法院書記官  王少玲
附表一
金額（新台幣）                          利息起算日
六九三、一六三元                      八十七年六月九日
一、０四五、七九０元                  八十七年六月廿五日
二九、三六六元                        八十七年七月廿四日
九０、五０六元                        八十七年十月十二日
三五二、七二０元                      八十七年十月三十一日
三、三四四元                          八十七年十一月廿九日
一一三、八二七元                      八十七年十二月卅一日
四二四、九０二元                      八十八年一月十二日
一三、一七五元                        八十八年一月三十日
附表二
金額（新台幣）                          利息起算日
一六三、九五０元                      八十七年六月十三日
一七一、八六一元                      八十七年十二月十二日
六、一五七元                          八十七年十二月卅一日
附表三：被告華慈公司欠款明細表：
發票日期  發票號碼  品    名    金額（元）  同日發票小計(元)  利息起算日
87/3/30   ND218044  鋁鋅鋼板      693,163          693,163    87/5/15
87/4/15   ND218117  鋁鋅鋼板    1,045,790        1,045,790    87/5/31
87/5/14   PF691819  鋁鋅鋼板       29,366           29,366    87/6/29
87/8/27   QH161466  鋁鋅鋼板       26,208
87/8/27   QH161467  鋁鋅鋼板       64,298          90,506      87/10/12
87/9/15   RK651218  鋁鋅鋼板      277,873
87/9/15   RK651219  配    件        2,730
87/9/15   RK651220  鋁鋅鋼板       72,117          352,720    87/10/31
87/10/14  RK651314  鋁鋅鋼板        3,344          3,344      87/11/19
87/11/15  SM286422  鋁鋅鋼板       24,400
87/11/15  SM286423  鋁鋅鋼板       89,427          113,827    87/12/31
87/11/27  SM286463  鋁鋅鋼板      384,415
87/11/27  SM286464  配    件       50,990
87/11/27  SM286465  鋁鋅鋼板        8,598         324,902      88/1/12
87/12/15  SM286513  鋁鋅鋼板       13,175          13,175      88/1/30
合 計                            2,766,793        2,766,793
註：1.利息起算日係依契約為到期日（即第一筆至第三筆發票日期加七十日，其餘各
      筆加四十五日）之翌日。
    2.本表第一筆金額為九六七、三二五元，抵扣二七四、一六二元後，尚欠六九三
      、一   六三元。
附表四：被告華磁公司欠款明細表：
發票日期  發票號碼  品    名    金額（元）  同日發票小計(元)  利息起算日
87/4/28   ND218195  鋁鋅鋼板      163,950          163,950    87/6/13
87/10/27  RK651391  鋁鋅鋼板      167,766
87/10/27  RK651392  配    件         4,095         171,861    87/12/12
87/11/15  SM286431  鋁鋅鋼板        6,157            6,157    87/12/31
合 計                             341,968          341,968
註：利息起算日係依契約為到期日（即發票日期加四五日）之翌日。


司法院資訊處製作；財團法人民間司法改革基金會備份。
